臺灣高等法院臺中分院刑事判決
110年度交上訴字第1847號
上  訴  人  
即  被  告  張書銘
上列上訴人因肇事逃逸罪等案件，不服臺灣臺中地方法院109年
度交訴字第252號中華民國110年8月24日第一審判決（起訴案號
：臺灣臺中地方檢察署109年度調偵字第96、97號），提起上訴
，本院判決如下：
    主    文
原判決撤銷。
張書銘犯駕駛動力交通工具肇事致人傷害而逃逸罪，處有期徒刑
壹年。又犯過失傷害致人重傷罪，處有期徒刑伍月，如易科罰金
，以新臺幣壹仟元折算壹日。均緩刑肆年，並應於緩刑期內，依
如附件調解筆錄所示內容一之給付方法，支付損害賠償。
    犯罪事實
一、張書銘於民國109年2月18日下午，駕駛車牌號碼000-0000號
    自用小客車，沿臺中市南屯區河南路4段外側快車道由南往
    北方向行駛。於同日18時12分許，行經臺中市南屯區河南路
    4段433號前，本應注意汽車行駛時，駕駛人應注意車前狀況
    及兩車並行之間隔，隨時採取必要之安全措施，且應注意汽
    車在同向二車道以上之道路，除準備停車或臨時停車外，不
    得駛出路面邊線或跨越兩條車道行駛，而依當時天候晴、柏
    油路面乾燥、無缺陷、無障礙物，視距良好，客觀上並無不
    能注意之情事，竟疏未注意而貿然直行。適有王添福騎乘自
    行車沿臺中市南屯區河南路4段慢車道同向行駛在張書銘駕
    駛之自用小客車右前側，當張書銘駕車欲超越該自行車時，
    因未注意觀察車前狀況，且未保持並行之安全間隔，致其所
    駕駛之自用小客車過於偏右行駛，而跨壓快慢車道分隔線，
    該車右後側遂與王添福所騎自行車左側手把發生擦撞，王添
    福因而人車倒地，並受有創傷性顱內出血、頸椎神經損傷併
    第三到六椎間盤突出、第五頸椎骨折、第六到七頸椎椎間盤
    破裂、臉部挫傷及撕裂傷等傷害，並於109年2月20日進行頸
    椎神經減壓、第三至六節固定、第六七節頸椎人工椎間盤置
    換、第三至七節脊椎融合手術，造成中樞神經系統機能遺存
    顯著障害，終身無工作能力、無書寫能力，致王添福已達一
    肢以上機能嚴重減損之重傷害程度。詎張書銘肇事致王添福
    倒地受傷後，竟基於肇事致人受傷逃逸之犯意，先將該車駛
    離現場，而未協助王添福就醫，亦未留下聯絡方式，僅一度
    折返嘗試扶起王添福，惟王添福身體呈癱軟狀，無法坐起，
    張書銘逕自駕駛該車逃逸。嗣經警據報到場處理，並調閱鄰
    近路口之監視器影像，始循線查悉上情。
二、案經王添福、王添福之妻王○○訴請臺灣臺中地方檢察署檢察
    官偵查，及臺中市政府警察局第四分局報告該署檢察官偵查
    起訴。
    理  由
壹、證據能力取捨之意見：
一、按被告以外之人於審判外之陳述，雖不符刑事訴訟法第159
    條之1至第159條之4之規定，然經當事人於審判程序同意作
    為證據，法院審酌該言詞陳述作成時之情況，認為適當者，
    亦得為證據；當事人、代理人或辯護人於法院調查證據時，
    知有刑事訴訟法第159條第1項不得為證據之情形，而未於言
    詞辯論終結前聲明異議者，視為有前項之同意，刑事訴訟法
    第159條之5定有明文。而刑事訴訟法第159條之5立法意旨，
    在於確認當事人對於傳聞證據有處分權，得放棄反對詰問權
    ，同意或擬制同意傳聞證據可作為證據，屬於證據傳聞性之
    解除行為，如法院認為適當，不論該傳聞證據是否具備刑事
    訴訟法第159條之1至第159條之4所定情形，均容許作為證據
    ，不以未具備刑事訴訟法第159條之1至第159條之4所定情形
    為前提。此揆諸「若當事人於審判程序表明同意該等傳聞證
    據可作為證據，基於證據資料愈豐富，愈有助於真實發見之
    理念，此時，法院自可承認該傳聞證據之證據能力」立法意
    旨，係採擴大適用之立場。蓋不論是否第159條之1至第159
    條之4所定情形，抑當事人之同意，均係傳聞之例外，俱得
    為證據，僅因我國尚非採澈底之當事人進行主義，故而附加
    「適當性」之限制而已，可知其適用並不以「不符前四條之
    規定」為要件。惟如符合第159條之1第1項規定之要件而已
    得為證據者，不宜贅依第159條之5之規定認定有證據能力(
    最高法院104年度第3次刑事庭會議決議參照）。本案下列所
    引用被告以外之人於審判外陳述，並無符合刑事訴訟法第15
    9條之1第1項規定之情形，且公訴人、上訴人即被告張書銘
    （下稱被告）於本院依法調查上開證據之過程中，均已明瞭
    其內容而足以判斷有無刑事訴訟法第159條第1項不得為證據
    之情事，惟並未於言詞辯論終結前聲明異議，且被告更於本
    院準備程序時就證據能力部分表示同意或沒有意見等語（詳
    參本院卷第148至151頁）。本院審酌上開陳述作成時之情況
    ，並無違法取證之瑕疵，認以之作為證據為適當，揆諸上開
    規定，應具有證據能力。
二、復按刑事訴訟法第159條至第159條之5有關傳聞法則之規定
    ，乃對於被告以外之人於審判外之言詞或書面陳述所為之規
    範；至非供述證據之物證，或以科學、機械之方式，對於當
    時狀況所為忠實且正確之記錄，性質上並非供述證據，應無
    傳聞法則規定之適用，如該非供述證據非出於違法取得，並
    已依法踐行調查程序，即不能謂其無證據能力。本案下引之
    其他非供述證據，均與本案待證事實具有關聯性，公訴人、
    被告皆不爭執其證據能力，且無證據證明有何偽造、變造或
    公務員違法取得之情事，復經本院依法踐行調查證據程序，
    自得作為證據，而有證據能力。
貳、實體認定之依據：　　　　
一、上揭犯罪事實，業據被告於本院審理期日坦承不諱（詳參本
    院卷第473頁），核與證人即告訴人王○○於警詢時證述被告
    駕車擦撞告訴人王添福所騎自行車，且在肇事後駕車離去等
    情相符（詳參核交卷第15至19頁），並經證人即臺中市政府
    警察局第四分局交通分隊小隊長簡○○、臺中市政府消防局南
    屯分隊隊員張○○、黃○○於原審審理時證述其等到場處理時並
    未見到被告等語綦詳（詳參原審卷第165至177頁），復有林
    新醫院109年2月26日診斷證明書（詳參他字第2182號卷第17
    頁）、員警製作之職務報告、林新醫院109年2月19日診斷證
    明書、道路交通事故現場圖、道路交通事故調查報告表（一
    ）、（二）、肇事現場及車損照片、監視器影像擷取照片、
    車輛詳細資料報表（詳參偵字第9763號卷第17、39、45、49
    至55、63至125頁）、林新醫療社團法人林新醫院110年11月
    17日林新法人醫字第1100000489號函及所檢附之會簽單、病
    歷資料（詳參本院卷第173至455頁）附卷可稽，足徵被告前
    揭自白應屬實情。
二、按毀敗或嚴重減損一肢以上之機能者，屬刑法第10條第4項
    第4款所定之「重傷害」。告訴人王添福因本案車禍受撞後
    ，經送往林新醫院急診救治，確實受有創傷性顱內出血、頸
    椎神經損傷併第三到六椎間盤突出、第五頸椎骨折、第六到
    七頸椎椎間盤破裂、臉部挫傷及撕裂傷等傷害，並於109年2
    月20日進行頸椎神經減壓、第三至六節固定、第六七節頸椎
    人工椎間盤置換、第三至七節脊椎融合手術，已如前述診斷
    證明書所載。而其接受復健治療後，仍因中樞神經系統機能
    遺存顯著障害，終身無工作能力，需要終身專人照顧，無書
    寫能力，此有林新醫院110年4月6日診斷證明書在卷可憑（
    詳參原審卷第323頁）。而經本院再向林新醫院函查告訴人
    王添福目前之恢復進度，依據診療醫師回覆結果，認為告訴
    人王添福上述之頸脊髓損傷，仍造成其一肢以上之機能毀敗
    或嚴重減損，亦有上述林新醫院會簽單載述至明（詳參本院
    卷第175頁）。準此以言，告訴人王添福之上肢已喪失書寫
    及工作能力，已達一肢以上機能嚴重減損之程度，符合刑法
    第10條第4項第4款之「重傷害」定義，自屬無疑。
三、又按汽車行駛時，駕駛人應注意車前狀況及兩車並行之間隔
    ，並隨時採取必要之安全措施；又汽車在同向二車道以上之
    道路(車道數計算，不含車種專用車道、機車優先道及慢車
    道)，除應依標誌或標線之指示行駛外，並應遵守下列規定
    ：……五、除準備停車或臨時停車外，不得駛出路面邊線或跨
    越兩條車道行駛，道路交通安全規則第94條第3項及第98條
    第1項第5款分別定有明文。被告駕駛車輛外出，自當依循上
    開注意規範，保持並行間隔及注意車前狀況，並避免跨越車
    道行駛，而依當時天候、路況、視距等客觀情形，並無不能
    注意之特別情事，被告竟疏未注意右前方同向行駛於慢車道
    之告訴人王添福所騎自行車，且未保持兩車並行間隔，而跨
    越快慢車道分隔線行駛，以致於案發地點與該部自行車發生
    擦撞，造成告訴人王添福受有前述重傷害，被告駕車行為顯
    有過失。而本件車禍經送請臺中市車輛行車事故鑑定委員會
    鑑定及臺中市車輛行車事故鑑定覆議委員會覆議結果，均認
    被告駕駛自用小客車，於快車道跨壓快慢車道分隔線行駛、
    駛越右前方慢車道車輛未注意安全間隔，為肇事原因；告訴
    人王添福駕駛腳踏自行車，則無肇事因素，有臺中市車輛行
    車事故鑑定委員會109年12月22日中市車鑑字第1090010224
    號函及所檢附之鑑定意見書（中市車鑑0000000案）、臺中
    市交通事件裁決處110年4月15日中市交裁管字第1100014347
    號函及所檢附之臺中市車輛行車事故鑑定覆議委員會覆議意
    見書（覆議字第0000000案）附卷為憑（詳參原審卷第103至
    106、233至236頁)，核與本院前揭認定之被告交通過失情節
    相符，益足為證。而被告前揭過失行為，直接造成告訴人王
    添福受有上述重傷害之結果，二者間具有相當因果關係至明
    ，被告自應負過失傷害致人重傷之罪責。
四、再按所謂「逃逸」係指離開事故現場而逸走之行為，駕駛人
    於發生交通事故致人死傷時，應有在場之義務，至於駕駛人
    對於事故發生有無過失、被害人是否處於無自救力狀態、所
    受傷勢輕重，則非所問。交通事故駕駛人雖非不得委由他人
    救護，然仍應留置現場等待或協助救護，並確認被害人已經
    獲得救護，或無隱瞞而讓被害人、執法人員或其他相關人員
    得以知悉其真實身分、或得被害人同意後始得離去。倘若不
    然，駕駛人不履行停留現場之義務而逕自離去（包含離去後
    折返卻未表明肇事者身分），自屬違反誡命規範而構成逃逸
    （最高法院110年度台上字第613號刑事判決參照）。而經原
    審當庭勘驗路口及社區監視器影像，確能辨識出告訴人王添
    福所騎自行車係在被告所駕車輛右後輪處倒地，相隔近50秒
    後，被告雖一度試圖扶起告訴人王添福，但因告訴人王添福
    當時身體呈癱軟狀無法坐起，稍後被告即離開現場；並可見
    被告當時是駕車沿河南路4段外側快車道緊貼慢車道行駛，
    其後被告所駕車輛之右後車身與該部自行車發生碰撞，告訴
    人王添福人車倒地，此時被告持續向前行駛（詳參原審卷第
    49至50頁）。再觀諸被告於警詢時供稱：我駕車行經肇事地
    點時，有感覺到車子有震動，還下車查看車子有無受損等語
    （詳參偵字第9763號卷第21頁）；被告又於偵訊時供稱：我
    當時有聽到車尾發出「扣」的一聲，想說應該有什麼東西碰
    到我的車等語（詳參他字第2182號卷第92頁），足徵被告對
    於其所駕駛車輛與他車發生碰撞之事實，自無可能毫無所悉
    。是以被告未待救護人員到場即匆忙離去，更未留下任何聯
    絡資訊，使執法人員得以查知其真實身分，參諸前揭說明，
    被告確有駕車肇事致人受傷而逃逸之主觀犯意及客觀事實，
    灼然已明。
五、另按修正前刑法第185條之4係以「駕駛動力交通工具肇事，
    致人死傷，而逃逸者」為其犯罪構成要件，此係抽象危險犯
    之規定，只須有此構成要件行為，即為已足，不以具體危險
    或實害之存在為必要。亦即行為人只須肇事後出於逃逸之犯
    意，而實行逃逸之行為，即該當本條所規定「逃逸」之構成
    要件要素，並無逃逸既遂或未遂之別，亦與其逃逸後是否又
    返回現場，返回時被害人已否報警無涉（最高法院104年度
    台上字第210號刑事判決參照）；至於逃逸之距離、事後是
    否為人追及、發現，均與已成立之犯罪，不生影響（最高法
    院103年度台上字第178號刑事判決參照）。則被告既未於知
    悉自己駕車肇事致人受傷之際，及時下車察看告訴人王添福
    傷勢輕重並等待救護人員到場，即已該當「逃逸」之構成要
    件，縱使其將車輛停放於相當距離外，再以步行方式折返案
    發地點，亦不影響於業已成立之犯罪。況被告雖一度試圖將
    告訴人王添福扶起未果，然其隨後即行離去，以致上述警員
    、消防隊員到場處理時，均無從發現被告之行蹤，自不得僅
    憑被告上開舉動，即可解免駕車肇事致人傷害而逃逸之罪責
    。
六、綜上所陳，本件事證已臻明確，被告過失傷害致人重傷及駕
    駛動力交通工具肇事致人傷害而逃逸之犯行堪以認定，應予
    依法論科。
參、新舊法比較：
一、按行為後法律有變更者，適用行為時之法律，但行為後之法
     律有利於行為人者，適用最有利於行為人之法律，刑法第2
    條第1 項定有明文。而依上述從舊從輕原則予以比較適用者
    ，係指被告行為後至裁判時，無論修正前之法律，或修正後
    之法律，均構成犯罪而應科以刑罰者而言（最高法院107年
    度台上字第4229號刑事判決參照）。查被告行為後，刑法第
    185條之4業於110年5月28日修正公布，並於同年月30日生效
    。修正前刑法第185條之4規定：「駕駛動力交通工具肇事，
    致人死傷而逃逸者，處一年以上七年以下有期徒刑」；修正
    後第1項規定：「駕駛動力交通工具發生交通事故，致人傷
    害而逃逸者，處六月以上五年以下有期徒刑；致人於死或重
    傷而逃逸者，處一年以上七年以下有期徒刑」。依該條修正
    理由所示，新法以「發生交通事故」取代舊法「肇事」之用
    語，係欲將行為人駕駛動力交通工具發生交通事故致人死傷
    雖無故意、過失而仍逃逸之情形，亦納入本條處罰範圍，以
    與修法前司法院大法官會議釋字第777號解釋認為非出於駕
    駛人故意或過失即不符「肇事」要件之情形，有所區別。則
    本案被告駕車行為既有上述過失情節，無論依修正前、後之
    刑法第185條之4均成立犯罪，自應為新舊法之比較。
二、再對照修正前、後之上開規定，關於行為人駕駛動力交通工
    具發生交通事故，致人重傷而逃逸者，修正後之法定刑為1
    年以上7年以下有期徒刑，與修正前駕駛動力交通工具肇事
    致人死傷而逃逸罪之法定刑相較，並未較有利於被告，依刑
    法第2條第1項前段之規定，就被告上開犯行，應適用行為時
    法即修正前刑法第185條之4之規定論處（最高法院110年度
    台上字第5388號刑事判決同此結論）。
肆、論罪科刑：　
一、按刑法上之過失犯，以行為人對於結果之發生，應注意並能
    注意而不注意為成立要件，是被告應否論以過失犯，當以其
    有無違反注意之義務及對於危險行為之發生有無預見之可能
    而疏於注意致發生危險之結果為斷（最高法院91年度台上字
    第4857號刑事判決參照）。查被告張書銘因上開駕駛過失行
    為，擦撞告訴人王添福所騎自行車，致告訴人王添福受有前
    述重傷害，惟被告竟違反在場救護義務而駕車逕自駛離逃逸
    ，核其所為，係犯刑法第284條後段之過失傷害致人重傷罪
    ，及修正前刑法第185條之4之駕駛動力交通工具肇事致人傷
    害而逃逸罪。
二、被告所犯前揭過失傷害致人重傷罪及駕駛動力交通工具肇事
    致人受傷而逃逸等罪間，故意及過失行為互殊，且侵害法益
    不同，應予分論併罰。
三、另按刑之量定，為求個案裁判之妥當性，法律固賦予法院裁
    量權，但此項裁量權之行使，除應依刑法第57條規定，審酌
    行為人及其行為等一切情狀，為整體之評價，並應顧及比例
    原則與平等原則，使罪刑均衡，輕重得宜，以契合社會之法
    律感情。又刑法第59條規定犯罪之情狀可憫恕者，得酌量減
    輕其刑，其所謂「犯罪之情狀」，與同法第57條規定科刑時
    應審酌之一切情狀，並非有截然不同之領域，於裁判上酌減
    其刑時，應就犯罪一切情狀（包括第57條所列舉之10款事項
    ），予以全盤考量，審酌其犯罪有無可憫恕之事由，惟仍必
    須有其特殊之原因與環境等，在客觀上足以引起一般人之同
    情，認為宣告法定最低度之刑，猶嫌過重者，始有其適用。
    本案被告未能注意車前狀況及兩車併行間隔，更跨壓快慢車
    道分隔線行駛，以致擦撞告訴人王添福所騎乘之自行車，而
    使其受有前述重傷害，惟被告卻未在場等候救護人員到場並
    告知其真實身分，隨即駕車駛離案發現場，其犯罪情狀難認
    足以引起一般人普遍之同情。再者，被告於本案偵查及原審
    均矢口否認其有駕車肇事致人傷害逃逸之犯行，一再辯稱其
    當時自認並未撞到人，雖被告最終於本院審理期日當庭表示
    認罪，且於第二審程序與告訴人王添福及其家屬達成和解，
    犯後態度尚非全無足取，惟其未能於偵查之初旋即坦認犯行
    承擔刑責，究與始終自白悔過並即時賠償對方損失之情形有
    別，更不能憑此而謂其有可值憫恕之處，被告自無依刑法第
    59條規定酌減其刑之可言。
伍、撤銷改判之理由：
一、原審經審理結果，認為被告過失傷害致人重傷、駕駛動力交
    通工具肇事致人傷害而逃逸等犯行明確而予論科，固非無見
    。惟按刑法第57條第10款規定「犯罪後之態度」為科刑輕重
    應審酌事項之一，其就被告犯罪後悔悟之程度而言，包括被
    告行為後，有無與被害人和解、賠償損害，此並包括和解之
    努力在內。基於「修復式司法」理念，國家有責權衡被告接
    受國家刑罰權執行之法益與確保被害人損害彌補之法益，使
    二者在法理上力求衡平，從而，被告積極填補損害之作為，
    當然得列為有利之科刑因素（最高法院106年度台上字第936
    號刑事判決參照）。被告在本院審理期間之110年12月6日，
    已與告訴人王添福、王○○及其家屬調解成立，所約定之賠償
    金額總計新臺幣1000萬元，上開告訴人並同意法院給予附條
    件之緩刑宣告，有本院調解筆錄及告訴代理人王宜樺於本院
    審理時所為陳述在卷可參（詳參本院卷第457至459、475頁
    ）。依刑法第57條第10款規定，被告犯罪後之態度亦為科刑
    輕重標準之一，則被告於原審判決後，既已與告訴人王添福
    等人調解成立並承諾依約履行賠償義務，其積極彌補犯罪所
    生損害之犯後態度，自足以影響法院量刑輕重之判斷。此一
    量刑基礎事實既有變更，復為原審判決時未及審酌，其量刑
    即難謂允洽。
二、被告上訴意旨略以：被告為避免滋生其他用路人危險，故先
    將其臨時停放在道路上之車輛，先移至停車格內，再返回現
    場關注告訴人王添福之情況，但因當時救護車及相關人員已
    到場施行救援工作，被告為免耽誤救援，故而站立於社區大
    樓人行道處，亦屬人之常情；且其於案發時尚無從知悉肇事
    原因，待告訴人王添福送醫後，被告認與其無涉而駕車離開
    現場，能否遽認被告有肇事致人受傷而逃逸之犯行？實有待
    商榷。原判決未注意及此，逕認被告係基於肇事逃逸之犯意
    而予論罪科刑，認事用法顯有違誤；被告係出於不知情之狀
    態下而偶觸刑章，歷經偵審程序已深感懊悔及警惕，並極力
    促成賠償事宜，其於原審無法達成和解，實因請求金額龐大
    且被告無力負擔，並非被告犯後態度欠佳及拒絕和解，本案
    有情堪憫恕之情事，請另為較輕之判決，併諭知緩刑宣告等
    語。　　
三、惟查：被告依當時所感受之車體震動及聲響，應可得知告訴
    人王添福所騎自行車遭其駕車擦撞倒地，及承辦員警及救護
    人員到場時，並未發現被告蹤跡等情，業經本院論述如前，
    且被告於本院審理期日並已自白犯行不諱。則被告上訴意旨
    所提否認知悉肇事及欠缺逃逸故意之各項辯解，誠屬無據，
    不足為採。又依被告之犯罪情節及犯後態度，難認情堪憫恕
    或足以引起一般之同情，自不符合刑法第59條酌減其刑之事
    由，本院亦已說明如上，均無從動搖原審依據卷證內容所為
    之認定。惟依刑法第57條第10款規定，被告犯罪後之態度亦
    為科刑輕重標準之一，則被告於原審判決後，既已於本院審
    理期日坦承犯行，並與告訴人王添福、王○○及其家屬調解成
    立，已如前述，此等犯後態度自足以影響法院量刑輕重之判
    斷。攸關被告量刑之基礎事實既有變更，則被告上訴意旨就
    原判決量刑輕重之指摘即屬有憑，尚非無據。從而被告上訴
    理由否認犯罪及主張情堪憫恕部分雖非可採，然原判決既未
    及審酌被告於本院審理期日坦承認罪並調解成立之事實，所
    為量刑結論已難謂允洽，即屬無可維持，被告上訴尚非全無
    理由，應由本院將原判決均予撤銷改判。
四、爰以行為人之責任為基礎，審酌被告未能注意車前狀況及兩
    車併行間隔，更跨壓快慢車道分隔線行駛，以致擦撞告訴人
    王添福所騎乘之自行車，其交通過失情節非微；而告訴人王
    添福因本件車禍事故，受有創傷性顱內出血、頸椎神經損傷
    併第三到六椎間盤突出、第五頸椎骨折、第六到七頸椎椎間
    盤破裂、臉部挫傷及撕裂傷等傷害，其後縱經手術、復健，
    其中樞神經系統機能仍遺存顯著障害，終身無工作能力、無
    書寫能力，已達一肢以上機能嚴重減損之重傷害，對於告訴
    人王添福之日常生活與人際往來影響甚鉅，被告犯罪造成危
    害程度實不容小覷；而被告於肇事後駕車駛離現場，未能適
    切履行協助救護及告知真實身分等義務，對於公眾往來安全
    仍足以產生潛在危害；惟念及被告已於本院審理期間與告訴
    人王添福等人調解成立，且於本院審理期日坦承犯行，一改
    先前矢口否認犯罪之辯解，被告犯後態度非無足取；另審酌
    被告犯罪手段、目的、動機、告訴人王添福所受傷勢之嚴重
    程度、被告於原審審理時自述具有大專畢業學歷之智識程度
    ，目前從事醫療服務工作、經濟狀況小康（詳參原審卷第36
    8頁）等一切情狀，分別量處如本判決主文欄第2項所示之刑
    ，併就其中過失傷害致人重傷部分，諭知易科罰金之折算標
    準，以示懲儆。
五、另查被告前未曾因故意犯罪而受有期徒刑以上刑之宣告，有
    臺灣高等法院被告前案紀錄表附卷可憑，其經此偵審教訓，
    當能知所警惕，而無再犯之虞，本院因認被告所受宣告之刑
    ，以暫不執行為適當，爰諭知均緩刑4年，以勵自新。復按
    緩刑宣告，得斟酌情形，命犯罪行為人向被害人支付相當數
    額之財產或非財產上之損害賠償，刑法第74條第2項第3款定
    有明文。本院為使被告培養自我負責之精神，並切實履行其
    與告訴人王添福等所承諾之賠償金額與條件，避免被害之一
    方對於所受損害獲致賠償之期待落空，併諭知被告應於緩刑
    期內，依如附件調解筆錄所示內容一之給付方法，支付損害
    賠償。倘被告未遵守本院所定之緩刑負擔而情節重大者，檢
    察官得依刑事訴訟法第476條及刑法第75條之1第1項第4款之
    規定，聲請撤銷本案緩刑之宣告，併此敘明。　　
據上論結，應依刑事訴訟法第369條第1項前段、第364條、第299
條第1項前段，刑法第2條第1項前段、第284條後段、第185條之4
（修正前）、第41條第1項前段、第74條第1項第1款、第2項第3
款，刑法施行法第1條之1第1項，判決如主文。
本案經檢察官黃嘉生提起公訴，檢察官謝耀德到庭執行職務。
中　　華　　民　　國　　111 　年　　1 　　月　　11　　日
          刑事第十二庭    審判長法　官  張  國  忠 
　　　　　                      法　官  陳      葳
　　　　　　　      　　　　　  法　官  高  文  崇
以上正本證明與原本無異。
過失傷害致人重傷部分不得上訴。
其餘部分得上訴。
如不服本判決應於收受送達後20日內向本院提出上訴書狀，其未
敘述上訴之理由者，並應於提起上訴後20日內向本院補提理由書
（均須按他造當事人之人數附繕本）「切勿逕送上級法院」。因
疫情而遲誤不變期間，得向法院聲請回復原狀。  

　　　　　　　　　　       　　 書記官  施  耀  婷

中　　華　　民　　國　　111 　年　　1 　　月　　11　　日
附錄本案論罪科刑法條：
刑法第284條
因過失傷害人者，處1年以下有期徒刑、拘役或10萬元以下罰金
；致重傷者，處3年以下有期徒刑、拘役或30萬元以下罰金。
修正前刑法第185條之4
駕駛動力交通工具肇事，致人死傷而逃逸者，處1年以上7年以下
有期徒刑。